【裁判字號】    99,小上,94
【裁判日期】    991026
【裁判案由】    返還不當得利
【裁判全文】
臺灣臺中地方法院民事裁定              99年度小上字第94號
上  訴  人  甲○○
被上訴人    乙○○
上列當事人間請求損害賠償事件，上訴人對於中華民國99年9月2
7日本院台中簡易庭99年度中小字第1316號第一審小額民事判決
提起上訴，本院合議庭裁定如下：
    主    文
上訴駁回。
第二審訴訟費用新臺幣壹仟伍佰元由上訴人負擔。
    理    由
一、按對於小額程序第一審裁判之上訴或抗告，非以其違背法令
    為理由，不得為之。又上訴狀內應記載上訴理由，表明(一)
    原判決所違背之法令及其具體內容。(二)依訴訟資料可認為
    原判決有違背法令之具體事實，民事訴訟法第436條之24第2
    項、第436條之25分別定有明文。又所謂判決有違背法令，
    乃指判決不適用法規或適用不當，亦為同法第468條所明定
    ，此亦為小額事件之上訴程序所準用（民事訴訟法第436條
    之32第2項參照）。再以判決有不適用法規或適用不當為上
    訴理由時，其上訴狀或理由書應有具體之指摘，並揭示該法
    規之條項或內容，若係成文法以外之法則，應揭示該法則之
    旨趣，倘為司法院解釋或最高法院之判例，則應揭示該判解
    之字號或其內容，如依民事訴訟法第469條所列第1款至第5
    款理由提起上訴時，其上訴狀或理由書應揭示合於該條款之
    事實。是如上訴人提起上訴，其訴狀所載，僅就原審取捨證
    據任加指摘，並未具體指出原判決違背何等法規，其上訴即
    難認為合法（最高法院71年台上字第314號判例意旨參照）
    。次按，上訴不合法者，第二審法院應以裁定駁回之，民事
    訴訟法第444條第1項前段定有明文，且於小額事件之上訴程
    序亦準用之，此參照民事訴訟法第436條之32第2項規定自明
    。
二、本件上訴人係對小額訴訟之原審判決提起上訴，其上訴意旨
    略謂（詳見上訴狀）：被上訴人片面否定至上訴人私宅滋擾
    及無中生有積欠金額部分，惟此非被上訴人單方面所能否認
    ，上訴人主張之證人劉雯妮、林和平、賴巧翔皆於上訴人私
    宅目睹經過，並自願為證，原審不為程序準備顯失妥當公道
    。又上訴人所主張已曾寄發存證信函，被上訴人不知反悔，
    同時就調解置之不理，原審判決聽信被上訴人片面之詞，同
    時未傳喚人證，屬故意偏頗違法，其判決重大違背法令，為
    此，請求廢棄原判決等語。
三、經查，上訴人對小額訴訟之第一審判決提起上訴，依法非以
    其違背法令為理由，不得為之。本件上訴，核其上訴理由，
    乃係針對原審取捨證據、認定事實之事項而為與事實不符之
    指陳，其上訴理由狀內並未具體指明原審判決究係違背何項
    法令？亦未具體指明原審判決所違反之法令條項內容。參諸
    上開說明，其對原審取捨證據、認定事實之事項為抽象指陳
    ，尚不得謂其業已合法表明原審判決如何違背法令之上訴理
    由。從而，本件上訴，難認合法，應予駁回。
四、依民事訴訟法第436條之32第1項準用同法第436條之19規定
    ，小額訴訟程序之第二審法院為訴訟費用之裁判時，應確定
    其訴訟費用額。查本件第二審訴訟費用額確定為1,500元，
    爰諭知如主文第2項所示。
五、據上論結，本件上訴為不合法，依民事訴訟法第436條之32
    第1項、第2項、第444條第1項、第436條之19第1項、第95條
    、第78條，裁定如主文。
中    華    民    國    99    年    10    月    26   日
                  民事第四庭    審判長法  官  楊國精
                                      法  官  林宗成
                                      法  官  洪堯讚
上正本係照原本作成。本裁定不得抗告。
中    華    民    國    99    年    10    月    27   日
                                      書記官

司法院資訊處製作；財團法人民間司法改革基金會備份。
